---
title: "Happiness in the world"
author: "Edoardo Piovesana"
date: 'September 01, 2020'
output:
  ioslides_presentation:
    css: style.css
    incremental: yes
    logo: logo.png
  beamer_presentation:
    incremental: yes
  html_document:
    df_print: paged
  slidy_presentation:
    incremental: yes
---

```{r setup, include=FALSE}
knitr::opts_chunk$set(echo = FALSE)
```

```{r, cache:TRUE, comment="", include=FALSE}
# LIBRERIE
library("dplyr")
library("stringr")
library("ggplot2")
library("tidyverse")
library("hrbrthemes")
library("GGally")
library("babynames")
library("tibble")
library("forcats")
library("gapminder")
library("ggrepel")
library("tidyr")
library("scales")
```

```{r}
# Importo i CSV
happy2015 <- read.csv("C:/Users/Edoardo/Documents/00_Progetto Fondamenti/2015.csv", encoding = "UTF-8")

happy2016 <- read.csv("C:/Users/Edoardo/Documents/00_Progetto Fondamenti/2016.csv", encoding = "UTF-8")

happy2017 <- read.csv("C:/Users/Edoardo/Documents/00_Progetto Fondamenti/2017.csv", encoding = "UTF-8")

happy2018 <- read.csv("C:/Users/Edoardo/Documents/00_Progetto Fondamenti/2018.csv", encoding = "UTF-8")

happy2019 <- read.csv("C:/Users/Edoardo/Documents/00_Progetto Fondamenti/2019.csv", encoding = "UTF-8")

happy_italy <- read.csv("C:/Users/Edoardo/Documents/00_Progetto Fondamenti/italy.csv", encoding = "UTF-8")

# RINOMINO LE COLONNE
names(happy2015)[names(happy2015) == 'Happiness.Rank'] <- 'Rank'
names(happy2015)[names(happy2015) == 'Happiness.Score'] <- 'Score'
names(happy2015)[names(happy2015) == 'Economy..GDP.per.Capita.'] <- 'GDP'
names(happy2015)[names(happy2015) == 'Health..Life.Expectancy.'] <- 'Life_Expectancy'
names(happy2015)[names(happy2015) == 'Trust..Government.Corruption.'] <- 'Corruption' 

names(happy2016)[names(happy2016) == 'Happiness.Rank'] <- 'Rank'
names(happy2016)[names(happy2016) == 'Happiness.Score'] <- 'Score'
names(happy2016)[names(happy2016) == 'Economy..GDP.per.Capita.'] <- 'GDP'
names(happy2016)[names(happy2016) == 'Health..Life.Expectancy.'] <- 'Life_Expectancy'
names(happy2016)[names(happy2016) == 'Trust..Government.Corruption.'] <- 'Corruption' 

names(happy2017)[names(happy2017) == 'Happiness.Rank'] <- 'Rank'
names(happy2017)[names(happy2017) == 'Happiness.Score'] <- 'Score'
names(happy2017)[names(happy2017) == 'Economy..GDP.per.Capita.'] <- 'GDP'
names(happy2017)[names(happy2017) == 'Health..Life.Expectancy.'] <- 'Life_Expectancy'
names(happy2017)[names(happy2017) == 'Trust..Government.Corruption.'] <- 'Corruption'

names(happy2018)[names(happy2018) == 'Overall.rank'] <- 'Rank'
names(happy2018)[names(happy2018) == 'Country.or.region'] <- 'Country'
names(happy2018)[names(happy2018) == 'GDP.per.capita'] <- 'GDP'
names(happy2018)[names(happy2018) == 'Healthy.life.expectancy'] <- 'Life_Expectancy'
names(happy2018)[names(happy2018) == 'Freedom.to.make.life.choices'] <- 'Freedom'
names(happy2018)[names(happy2018) == 'Perceptions.of.corruption'] <- 'Corruption'

names(happy2019)[names(happy2019) == 'Overall.rank'] <- 'Rank'
names(happy2019)[names(happy2019) == 'Country.or.region'] <- 'Country'
names(happy2019)[names(happy2019) == 'GDP.per.capita'] <- 'GDP'
names(happy2019)[names(happy2019) == 'Healthy.life.expectancy'] <- 'Life_Expectancy'
names(happy2019)[names(happy2019) == 'Freedom.to.make.life.choices'] <- 'Freedom'
names(happy2019)[names(happy2019) == 'Perceptions.of.corruption'] <- 'Corruption' 

```
# INTRODUZIONE

## Dataset
- www.kaggle.com
- Usato da governi, orgnaizzazioni per informare le loro decisioni politiche.
- Valutare i progressi delle nazioni
- Gallup World Pool
- Punteggi basati sulle risposte alla domanda nota come "Scala di Cantrill"
- Pesi Gallup per rendere rappresentative le stime

## Fattori:
- Produzione economica
- Aspettativa di vita
- Libertà
- Assenza di corruzione
- Generosità.

## Esempio tabella del 2015
```{r}
happy2015 %>%
  head(10) %>%
  select(Rank, Country, Score, GDP, Life_Expectancy, Freedom, Corruption, Generosity)
```

# Felicità nel mondo

## I 10 Paesi più felici nel 2015
```{r}
happyFiltrato <- head(happy2015, 10) %>%
  arrange(Rank)

# Barplot
happyFiltrato %>%
  mutate(Country = fct_reorder(Country, Score)) %>%
  ggplot(happyFiltrato, mapping = aes(x=Country, y=Score)) + 
    geom_bar(stat = "identity", fill="#FF5733", alpha=.6, width=.4) +
    #ggtitle("The 15 happiest countries in 2015") +
    coord_flip()
```

## Top 10 nel 2015
```{r}
happy2015 %>%
  head(10) %>%
  select(Rank, Country, Score)
```

## I 10 Paesi più felici nel 2016
```{r}
happyFiltrato <- head(happy2016, 10) %>%
  arrange(Rank)

# Barplot
happyFiltrato %>%
  mutate(Country = fct_reorder(Country, Score)) %>%
  ggplot(happyFiltrato, mapping = aes(x=Country, y=Score)) + 
    geom_bar(stat = "identity", fill="#FFCD33", alpha=.6, width=.4) +
    #ggtitle("The 15 happiest countries in 2016") +
    coord_flip()
```

## Top 10 nel 2016
```{r}
happy2016 %>%
  head(10) %>%
  select(Rank, Country, Score)
```

## I 10 Paesi più felici nel 2017
```{r}
happyFiltrato <- head(happy2017, 10) %>%
  arrange(Rank)

# Barplot
happyFiltrato %>%
  mutate(Country = fct_reorder(Country, Score)) %>%
  ggplot(happyFiltrato, mapping = aes(x=Country, y=Score)) + 
    geom_bar(stat = "identity", fill="#3AA90C", alpha=.6, width=.4) +
    #ggtitle("The 15 happiest countries in 2017") +
    coord_flip()
```

## Top 10 nel 2017
```{r}
happy2017 %>%
  head(10) %>%
  select(Rank, Country, Score)
```

## I 10 Paesi più felici nel 2018
```{r}
happyFiltrato <- head(happy2018, 10) %>%
  arrange(Rank) 

# Barplot
happyFiltrato %>%
  mutate(Country = fct_reorder(Country, Score)) %>%
  ggplot(happyFiltrato, mapping = aes(x=Country, y=Score)) + 
    geom_bar(stat = "identity", fill="#0089FF", alpha=.6, width=.4) +
    #ggtitle("The 15 happiest countries in 2018") +
    coord_flip()
```

## Top 10 nel 2018
```{r}
happy2018 %>%
  head(10) %>%
  select(Rank, Country, Score)
```

## I 10 Paesi più felici nel 2019
```{r}
happyFiltrato <- head(happy2019, 10) %>%
  arrange(Rank)

# Barplot
happyFiltrato %>%
  mutate(Country = fct_reorder(Country, Score)) %>%
  ggplot(happyFiltrato, mapping = aes(x=Country, y=Score)) + 
    geom_bar(stat = "identity", fill="#B600FF", alpha=.6, width=.4) +
    #ggtitle("The 15 happiest countries in 2019") +
    coord_flip()
```

## Top 10 nel 2019
```{r}
happy2019 %>%
  head(10) %>%
  select(Rank, Country, Score)
```

## I 10 Paesi meno felici nel 2015
```{r}
happyFiltrato <- tail(happy2015, 10) %>%
  arrange(Rank)

# Barplot
happyFiltrato %>%
  mutate(Country = fct_reorder(Country, Score)) %>%
  ggplot(happyFiltrato, mapping = aes(x=Country, y=Score)) + 
    geom_bar(stat = "identity", fill="#FF5733", alpha=.6, width=.4) +
    #ggtitle("The 15 least happy countries in 2015") +
    coord_flip()
```

## Punteggi
```{r}
happy2015 %>%
  tail(10) %>%
  select(Rank, Country, Score)
```

## I 10 Paesi meno felici nel 2016
```{r}
happyFiltrato <- tail(happy2016, 10) %>%
  arrange(Rank)

# Barplot
happyFiltrato %>%
  mutate(Country = fct_reorder(Country, Score)) %>%
  ggplot(happyFiltrato, mapping = aes(x=Country, y=Score)) + 
    geom_bar(stat = "identity", fill="#FFCD33", alpha=.6, width=.4) +
    #ggtitle("The 15 least happy countries in 2016") +
    coord_flip()
```

## Punteggi
```{r}
happy2016 %>%
  tail(10) %>%
  select(Rank, Country, Score)
```


## I 10 Paesi meno felici nel 2017
```{r}
happyFiltrato <- tail(happy2017, 10) %>%
  arrange(Rank)

# Barplot
happyFiltrato %>%
  mutate(Country = fct_reorder(Country, Score)) %>%
  ggplot(happyFiltrato, mapping = aes(x=Country, y=Score)) + 
    geom_bar(stat = "identity", fill="#3AA90C", alpha=.6, width=.4) +
    #ggtitle("The 15 least happy countries in 2017") +
    coord_flip()
```

## Punteggi
```{r}
happy2017 %>%
  tail(10) %>%
  select(Rank, Country, Score)
```

## I 10 Paesi meno felici nel 2018
```{r}
happyFiltrato <- tail(happy2018, 10) %>%
  arrange(Rank)

# Barplot
happyFiltrato %>%
  mutate(Country = fct_reorder(Country, Score)) %>%
  ggplot(happyFiltrato, mapping = aes(x=Country, y=Score)) + 
    geom_bar(stat = "identity", fill="#0089FF", alpha=.6, width=.4) +
    #ggtitle("The 15 least happy countries in 2018") +
    coord_flip()
```

## Punteggi
```{r}
happy2018 %>%
  tail(10) %>%
  select(Rank, Country, Score) %>%
```

## I 10 Paesi meno felici nel 2019
```{r}
happyFiltrato <- tail(happy2019, 10) %>%
  arrange(Rank)

# Barplot
happyFiltrato %>%
  mutate(Country = fct_reorder(Country, Score)) %>%
  ggplot(happyFiltrato, mapping = aes(x=Country, y=Score)) + 
    geom_bar(stat = "identity", fill="#B600FF", alpha=.6, width=.4) +
    #ggtitle("The 15 least happy countries in 2019") +
    coord_flip()
```

## Punteggi
```{r}
happy2019 %>%
  tail(10) %>%
  select(Rank, Country, Score)
```

# Trend negli anni

## Trend della felicità nel mondo dal 2015 al 2019
```{r}
  # Create data
data <- data.frame(
  year=c("2015", "2016", "2017", "2018", "2019") ,  
  score=c(mean(happy2015[["Score"]]), mean(happy2016[["Score"]]), mean(happy2017[["Score"]]), mean(happy2018[["Score"]]), mean(happy2019[["Score"]]))
  )

# Barplot
ggplot(data, aes(x=year, y=score, group=1)) + 
  geom_line(stat = "identity", color="#69b3a2", size=1.5, alpha=0.9, linetype=1)  # +
  #ggtitle("Trend of the average happiness from 2015 to 2019")
```

# In Italia

## Rapporto tra Felicità e Produzione economica
```{r}
happy_italy %>%

  ggplot( aes(x=Year)) +

  geom_line(aes(y = Happiness.Score, color="Felicità")) + 

  geom_line(aes(y = GDP, color="Produzione economica")) + 

  scale_color_manual(name="Fattori",values = c("red", "darkgreen")) +

  scale_y_continuous(expand = expansion(mult = c(0, 0.015)), limits = c(0, NA), labels=comma) +

  scale_x_continuous("Year", labels = as.character(happy_italy$Year), breaks = happy_italy$Year) +

  theme(axis.text.x = element_text(angle = 90)) 
```

## Rapporto tra Felicità e Aspettativa di vita
```{r}
happy_italy %>%

  ggplot( aes(x=Year)) +

  geom_line(aes(y = Happiness.Score, color="Felicità")) + 

  geom_line(aes(y = Life.Expectancy, color="Aspettativa di vita")) + 

  scale_color_manual(name="Fattori",values = c("red", "darkgreen")) +

  scale_y_continuous(expand = expansion(mult = c(0, 0.015)), limits = c(0, NA), labels=comma) +

  scale_x_continuous("Year", labels = as.character(happy_italy$Year), breaks = happy_italy$Year) +

  theme(axis.text.x = element_text(angle = 90))
```

## Rapporto tra Felicità e Libertà
```{r}
happy_italy %>%

  ggplot( aes(x=Year)) +

  geom_line(aes(y = Happiness.Score, color="Felicità")) + 

  geom_line(aes(y = Freedom, color="Libertà")) + 

  scale_color_manual(name="Fattori",values = c("red", "darkgreen")) +

  scale_y_continuous(expand = expansion(mult = c(0, 0.015)), limits = c(0, NA), labels=comma) +

  scale_x_continuous("Year", labels = as.character(happy_italy$Year), breaks = happy_italy$Year) +

  theme(axis.text.x = element_text(angle = 90))
```

## Rapporto tra Felicità e Corruzione
```{r}
happy_italy %>%

  ggplot( aes(x=Year)) +

  geom_line(aes(y = Happiness.Score, color="Felicità")) + 

  geom_line(aes(y = Corruption, color="Corruzione")) + 

  scale_color_manual(name="Fattori",values = c("red", "darkgreen")) +

  scale_y_continuous(expand = expansion(mult = c(0, 0.015)), limits = c(0, NA), labels=comma) +

  scale_x_continuous("Year", labels = as.character(happy_italy$Year), breaks = happy_italy$Year) +

  theme(axis.text.x = element_text(angle = 90))
```

## Rapporto tra Felicità e Generosità
```{r}
happy_italy %>%

  ggplot( aes(x=Year)) +

  geom_line(aes(y = Happiness.Score, color="Felicità")) + 

  geom_line(aes(y = Generosity, color="Generosità")) + 

  scale_color_manual(name="Fattori",values = c("red", "darkgreen")) +

  scale_y_continuous(expand = expansion(mult = c(0, 0.015)), limits = c(0, NA), labels=comma) +

  scale_x_continuous("Year", labels = as.character(happy_italy$Year), breaks = happy_italy$Year) +

  theme(axis.text.x = element_text(angle = 90))
```


## Trend della felicità in Italia dal 2015 al 2019
```{r}
ggplot(happy_italy, aes(x=Year, y=Happiness.Score)) +
   geom_line(stat = "identity", color="#69b3a2", size=1.5, alpha=0.9, linetype=1) + 
    geom_line()
```
